# 有限合伙制私募股权基金并表判断

提问人：周 庆 123 时间：2022-11-11 17:43:12
背景：集团A全资子公司B、C公司，非全资子公司D，与其他LP出资成立E基金，B作为基金的GP，出资9.38%，C、D公司作为LP，分别出资26.62%和11.54%，其他LP出资均不超过15%，且其他LP无关联关系。投资项目未确定，投资于股权，且范围未定，经事务所判断相关活动由投委会决策通过，GP派驻所有成员，LP无一票否决权和无条件罢免权。利润分配情况： 1 、管理费：投资期内为2%/年向执行事务合伙人支付管理费。 2 、项目退出后扣除管理费先收回GP和LP的出资和门槛收益率8%； 3 、超额奖励：超过8%的部分，20%归GP所有，剩余金额按参与该投资项目的有限合伙人80%以LP的出资比例分配。
事务所判断：经测算GP可变回报未超30%，集团A层面可控制投委会决策，且可变回报合计超30%，应将其纳入A公司合并报表范围，请问：我们公司想让B公司并表，制定的方案如下：由于B、C公司均为A集团的全资子公司，是否可以让GP对C公司进行兜底，给固定回报，如5%，损失和收益均由B公司（GP）兜底，使得B公司的可变回报超30%，让B公司纳入其并表范围？

回答人：chenyiwei
利用B、C之间的关联方关系，由其共同的母公司对一些管理决策和集团内部企业之间对亏损、收益的承担问题作出约定，将集团整体在该合伙企业中回报的可变性集中于某一合伙人（如本案例中的B）以实现B对合伙企业的控制，C实际上相当于对合伙企业提供借款。这种做法理论上是可能的。但是否可能存在合规、税务等方面的问题，建议咨询律师和税务专业人士意见。